# 被投资单位的分红算本金退回还是投资收益

提问人：lingsu 时间：2017-12-06 15:27:28
陈版主，请教一个问题：现在有一家公司C成本法核算的参股公司A有一个分配方案，麻烦老师帮我看一下应该算是投资收益还是本金的收回。 协议内容：A公司最新收回的款项有： 1 收回投资某个项目退出款、 2 收到某个项目的分红款、 3 出售新三板股票的收益。
准备以这三块收益对股东按出资进行分配。 4 其中B股东因原未按出资时间出资，故根据协议B股东收到上述三项分配款应该补偿原按时出资的其他股东。 想问：C在收到上述款项时，是一并做投资收益。还是 234 三块款项做投资收益， 1 做为投资成本的收回。谢谢老师

回答人：chenyiwei
不清楚具体情况，例如该合伙企业是否按项目分配还是作为一个整体分配；本企业对该合伙企业的出资能否直接对应到合伙企业对某一个或某几个项目的出资额；等等。建议仔细阅读合伙协议中的收益分配条款。